臺灣新竹地方法院刑事判決
                                       111年度訴字第19號
公  訴  人  臺灣新竹地方檢察署檢察官
被      告  張雯皓



上列被告因違反藥事法案件，經檢察官提起公訴（110年度偵字
第8716號），被告於本院準備程序為有罪之陳述，經本院裁定
進行簡式審判程序獨任審理，判決如下︰
    主  文
甲○○犯轉讓偽藥罪，處有期徒刑貳月。
扣案之愷他命壹包（含包裝袋壹個，驗餘淨重零點參伍柒伍公克
）沒收。
    事  實
一、甲○○明知愷他命係毒品危害防制條例列管之第三級毒品，亦
    係行政院衛生福利部所公告列為管制藥品，非依製造之注射
    製劑，係屬藥事法第20條第1款所稱未經核准擅自製造之偽
    藥，未經許可不得擅自轉讓，竟基於轉讓偽藥、第三級毒品
    之犯意，於民國110年3月5日晚間10時許，在新竹市某處其
    所駕駛之車牌號碼000-0000號自用小客車內，無償提供愷他
    命予曾憲宏當場捲菸施用。嗣於110年3月6日上午6時10分許
    ，為警在臺北市○○區○○○路0段00號前，處理甲○○、曾憲宏攻
    擊他人之糾紛時，經甲○○、曾憲宏同意搜索上開車輛，為警
    扣得愷他命1包而循線查悉上情。
二、案經臺北市政府警察局大安分局報請臺灣臺北地方檢察署陳
    請台灣高等檢察署檢察長核轉臺灣新竹地方檢察署檢察官偵
    查起訴。
    理  由
一、本件被告甲○○所犯之罪，並非法定刑為死刑、無期徒刑或
    最輕本刑3 年以上有期徒刑之罪，亦非高等法院管轄第一審
    之案件，而被告於準備程序進行中就被訴事實已為有罪之陳
    述，經本院告知簡式審判程序之旨，並聽取檢察官及被告之
    意見後，本院乃依刑事訴訟法第273 條之1 第1 項規定，裁
    定進行簡式審判程序，合先敘明。
二、訊據被告對於上開轉讓偽藥之犯行於本院準備、簡式審判程
    序時均坦承不諱（見本院訴字卷第30頁、第34頁），並有證
    人曾憲宏於警詢中之證述可佐（見臺北地檢偵8682卷第17-2
    3頁），復有臺北市政府警察局大安分局搜索扣押筆錄、扣
    押物品目錄表、勘察採證同意書、臺北市政府警察局大安分
    局敦化所毒品初步檢驗報告單、交通部民用航空局航空醫務
    中心110年3月19日航藥鑑字第0000000號毒品鑑定書各1 份
    、臺北市政府警察局偵辦毒品案件尿液檢體委驗單、台灣尖
    端先進生技醫藥股份有限公司濫用藥物檢驗報告（曾憲宏）
    、現場及扣案物照片在卷可參（見臺北地檢偵8682卷27-31
    頁、第45-47頁、第49頁、第53頁、第114頁反面；新竹地檢
    偵8716卷第15-15頁背面），另有愷他命1包扣案足稽，足認
    被告之自白與事實相符，本件犯行至堪認定，應依法論科。
三、按愷他命除係毒品危害防制條例第2 條第2 項第3 款之第三
    級毒品外，亦屬管制藥品管理條例第3 條所稱之管制藥品。
    又藥品之製造、輸入或調劑，應依相關法令規定辦理。本案
    被告轉讓之第三級毒品愷他命即扣案愷他命，係以夾鍊袋包
    裝，且未扣得藥品之外包裝、仿單，或醫師處方（見臺北地
    檢偵8682卷第46頁），自非合法調劑、製造，顯係未經核准
    ，擅自製作之管制藥品，而屬偽藥無訛。故被告本案轉讓愷
    他命之行為，除成立毒品危害防制條例第8 條第3 項之轉讓
    第三級毒品罪外，亦構成藥事法第83條第1 項之轉讓偽藥罪
    ，此係屬同一犯罪行為而同時有二種法律可資處罰之法規競
    合情形，應依「重法優於輕法」、「後法優於前法」等法理
    ，擇一處斷。藥事法第83條第1 項轉讓偽藥罪之法定本刑為
    「7 年以下有期徒刑，得併科新臺幣5000萬元以下罰金」，
    毒品危害防制條例第8 條第3 項轉讓第三級毒品罪之法定本
    刑則係「3 年以下有期徒刑，得併科新臺幣30萬元以下罰金
    」，依前述「重法優於輕法」之法理，自應優先適用藥事法
    第83條第1 項之規定處斷。是核被告所為，係犯藥事法第83
    條第1 項之轉讓偽藥罪，又藥事法並無就持有偽藥行為科以
    刑罰，自無轉讓高度行為吸收持有低度行為之問題。
四、爰審酌被告視政府反毒政策及宣導如無物，欠缺法治觀念，
    竟轉讓偽藥予他人施用，助長施用毒品惡習，並足以使施用
    者導致精神障礙與性格異常，甚至造成生命健康受損之成癮
    性及危險性，不僅戕害國人身體健康，且有危害社會安全之
    虞，所為實值非難；惟念及被告犯後終能坦承犯行，參以其
    本件轉讓偽藥之數量非鉅，暨其自承教育程度為高中肄業，
    案發時任職臺灣電力公司外包僱員，月收新臺幣3-4萬元，
    未婚，無未成年子女，現與祖母同住，暨本件犯罪之動機、
    目的、手段等一切情狀，量處如主文所示之刑，以示懲儆。
五、扣案之白色結晶1袋，經送交通部民用航空局航空醫務中心鑑驗結果，確含有愷他命成分（毛重0.5260公克，淨重0.3580公克，取樣0.0005公克，餘重0.3575公克），此有該中心110年3月19日航藥鑑字第0000000號毒品鑑驗書1 份在卷可參（見臺北地檢偵8682卷第114頁反面），屬被告所有，且為轉讓偽藥所用之物，應依刑法第38條第2 項規定沒收之。
據上論斷，應依刑事訴訟法第273條之1 第1項、第299條第1項前
段，判決如主文。
本案經檢察官王遠志提起公訴，檢察官黃嘉慧到庭執行職務。
中    華    民    國   111    年    2    月    25    日
                  刑事第六庭    法  官  林涵雯
以上正本證明與原本無異。
如不服本判決應於收受本判決後20日內向本院提出上訴書狀，上
訴書狀應敘述具體理由。上訴書狀未敘述上訴理由者，應於上訴
期間屆滿後20日內補提理由書狀於本院(均須按他造當事人之人
數附繕本 )「切勿逕送上級法院」。 
中　　華　　民　　國　　111 　年　　2 　　月　　25　　日
                               書記官   林汶潔
附錄本案論罪科刑法條：
藥事法第83條
明知為偽藥或禁藥，而販賣、供應、調劑、運送、寄藏、牙保、
轉讓或意圖販賣而陳列者，處七年以下有期徒刑，得併科新臺幣
五千萬元以下罰金。
犯前項之罪，因而致人於死者，處七年以上有期徒刑，得併科新
臺幣一億元以下罰金；致重傷者，處三年以上十二年以下有期徒
刑，得併科新臺幣七千五百萬元以下罰金。
因過失犯第一項之罪者，處二年以下有期徒刑、拘役或科新臺幣
五百萬元以下罰金。
第一項之未遂犯罰之。